【裁判字號】    99,台上,3235
【裁判日期】    990527
【裁判案由】    違反電信法
【裁判全文】
最高法院刑事判決            九十九年度台上字第三二三五號
上  訴  人  甲○○  
            乙○○  
上列上訴人等因違反電信法案件，不服台灣高等法院花蓮分院中
華民國九十七年五月二十一日第二審判決（九十六年度上訴字第
三五一號，起訴案號：台灣台東地方法院檢察署九十五年度偵字
第二六一五號），提起上訴，本院判決如下：
    主  文
上訴駁回。
    理  由
按刑事訴訟法第三百七十七條規定，上訴於第三審法院，非以判
決違背法令為理由，不得為之。是提起第三審上訴，應以原判決
違背法令為理由，係屬法定要件。如果上訴理由書狀並未依據卷
內訴訟資料，具體指摘原判決不適用何種法則或如何適用不當，
或所指摘原判決違法情事，顯與法律規定得為第三審上訴理由之
違法情形，不相適合時，均應認其上訴為違背法律上之程式，予
以駁回。本件原判決綜合全部卷證資料，認上訴人甲○○、乙○
○有其事實欄所載之犯行，已詳所憑之證據與認定之理由。就
上訴人二人辯稱：伊等僅向黃大青購買及收取行動電話機具，未
收購SIM 卡等語，甲○○尚辯稱：伊開通訊行，隨時可以開卡，
不需要買SIM 卡，乙○○另辯以：錢交給對方就回來，沒有付過
費用等語，認均不足採信，於理由內予以指駁、說明甚詳。因而
撤銷第一審關於上訴人二人部分之科刑判決，改判依修正前刑法
連續犯關係從一重仍均論處其二人連續幫助犯電信法第五十六條
第一項之連續盜用電信設備通信罪刑。上訴人二人共同上訴意旨
略以：(一)、證人許英妹有關黃大青有無將行動電話連同SIM 卡一
併交付乙○○之證言，前後不一。證人邱美香主觀上無法區分行
動電話與SIM 卡之區別，客觀上無法確定黃大青有無將行動電話
與SIM 卡交給乙○○，自無法積極證明上訴人二人確自黃大青處
收受該行動電話與SIM 卡。原判決就此等歧異未詳加勾稽，說明
不能為上訴人二人有利證明之理由，有判決理由不備之違法。(二)
、原判決採信證人許光華、劉玉乾警詢、偵查證言，對其二人審
判中有利上訴人二人之陳述，未明不予採信之理由，亦屬理由
不備、矛盾。(三)、依證人高陸明之證述，可知上訴人二人未自黃
大青處取得行動電話之SIM 卡，高陸明之警詢係警員不當詢問所
致，尚難採信云云。惟查：(一)、犯罪事實之認定，證據之取捨及
其證明力如何，乃事實審法院自由判斷之職權，如其取捨不違背
經驗法則與論理法則，即不得指為違法，而據為上訴第三審之理
由。原判決認定甲○○在花蓮縣秀林鄉經營金旺通訊行，僱用乙
○○為店員，二人均明知黃大青與邱美香（二人均經第一審判處
罪刑確定）販售如原判決附表一所示之行動電話（含SIM 卡）十
二支，均係黃大青、邱美香利用原判決附表一之蔡秀蘭（原名蔡
貴美）等人之名義申請，竟分別基於幫助他人連續意圖為自己不
法之利益，以盜用他人電信設備通信之概括犯意，自民國九十二
年十二月間起至九十三年三月間止，於黃大青、邱美香陪同蔡秀
蘭等人向中華電信股份有限公司等各電信公司辦理行動電話申請
，因而取得行動電話及SIM 卡之際，以每支新台幣（下同）二千
五百元價格收購該行動電話及SIM 卡，再轉售予不詳之成年人，
自九十二年十二月間起至九十三年四月六日止連續使用，使各電
信公司提供如附表之一之通話服務，致他人獲得一百二十餘萬元
不法利益等情，已說明本於調查所得心證，分別定其取捨而為事
實判斷之理由。所為論斷，核無違背客觀存在之經驗法則與論理
法則，自屬原審採證、認事之適法職權行使，不容任意指摘為違
法。(二)、證人供述前後縱有出入，事實審法院依憑證人前後之供
述，斟酌其他證據，本於經驗法則與論理法則，取其認為真實之
ㄧ部，作為論罪之證據，無違法可言。原判決採取許英妹、邱美
香、許光華、劉玉乾等人之部分陳述，而摒棄其他部分之供述，
此乃證據取捨之當然結果，就此原判決縱未逐一說明，而有微瑕
，但於判決結果不生影響，不能指為違法。(三)、原判決並未認定
上訴人二人有收購高陸明申請之行動電話與SIM 卡，以轉售他人
使用之違反電信法等行為，上訴意旨(三)顯非依據卷內訴訟資料指
摘。其餘上訴意旨，就原判決究如何違背法令，並未具體指摘，
徒就原審採證、認事之適法職權行使及已詳加說明之事項，恣意
爭辯，難謂為適法之第三審上訴理由。應認其上訴均違背法律上
之程式，予以駁回。
據上論結，應依刑事訴訟法第三百九十五條前段，判決如主文。
中    華    民    國  九十九  年    五    月  二十七  日
                      最高法院刑事第十三庭
                          審判長法官  賴  忠  星
                                法官  呂  丹  玉
                                法官  吳      燦
                                法官  蔡  名  曜
                                法官  葉  麗  霞
本件正本證明與原本無異
                                      書  記  官
中    華    民    國  九十九  年    六    月    一    日
                                          .            K

司法院資訊處製作；財團法人民間司法改革基金會備份。
